【裁判字號】    88,易,2492
【裁判日期】    890229
【裁判案由】    竊盜等
【裁判全文】
臺灣桃園地方法院刑事判決                        八十八年度易字第二四九二號
    公  訴  人  臺灣桃園地方法院檢察署檢察官
    被      告  戊○○
右列被告因竊盜等案件，經檢察官提起公訴（八十八年度偵字第六三六○號），本院
判決如左：
        主  文
戊○○變造特許證，足以生損害於他人，處有期徒刑參月；扣案之變造駕照上所貼之
戊○○相片壹張沒收。又連續竊盜，處有期徒刑拾月；扣案之萬能鑰匙壹把沒收。應
執行有期徒刑壹年。扣案之變造駕照上所貼之戊○○相片壹張、萬能鑰匙壹把均沒收
。
        事  實
一、戊○○意圖為自己不法之所有，先於民國八十七年五月間某日，在台北市○○○
    路、長春路口附近，將顏曾安所遺失之駕照一枚侵占入己，並於八十七年八月間
    某日，在台北縣中和市○○路二四一號六樓，將上開駕照貼上自己之照片而加以
    變造，足以生損害於顏曾安；復基於意圖為自己不法所有之概括犯意，先於八十
    八年一月二日，在甲○○所經營位於基隆市正濱六八號之新興汽車商行，竊取其
    所有之電腦（連主機）一台、鋼管切割機一台及電動磨砂機一台等物，得手後留
    供己用；次於八十八年一月十五日，在丙○○所經營位於基隆市○○○路五七之
    三號之佳弘汽車修理廠，竊取電腦（連主機）二台；又於八十八年二月十日下午
    五時許，在基隆市○○路礦工醫院旁，以其自備之萬能鑰匙一把竊取葉萬合所有
    現供丁○○使用之ＩＬ─六二三六號自小貨車一部。嗣為警循線於八十八年二月
    二十六日上午七時許，在基隆市○○路二七０項三一之一號查獲，並扣得萬能鑰
    匙一把、變造之駕照一枚及查獲上開電腦三台、鋼管切割機一台、電動磨砂機一
    台及自小貨車一部。
二、案經基隆市警察局第二分局報經台灣基隆地方法院檢察署呈請台灣高等法院檢察
    署檢察長核轉臺灣桃園地方法院檢察署檢察官偵查起訴。
        理  由
一、右揭事實，業據被告戊○○坦承不諱，核與被害人甲○○、丙○○及丁○○等人
    於指訴之情節相符，且經承辦本案之警員即證人吳孟儒到庭結證屬實，並有萬能
    鑰匙一把、變造之駕照一枚等證物扣案及贓物領據三紙附卷可稽。雖被告戊○○
    於警、偵訊中曾對於上開竊盜等犯行矢口否認，辯稱：上開電腦等物係乙○○所
    寄放，並非伊所竊取，而該自小貨車停放其住家樓下，亦非伊所竊取云云。惟查
    ：上開電腦等物品係分別於八十八年一月二日、一月十五日於前揭地點失竊之事
    實，業據被害人甲○○、丙○○等二人於警訊中指訴明確，並有贓物領據各乙紙
    附卷可稽，而訊據證人乙○○亦否認交付上開物品之事實，且乙○○因案於八十
    七年七月十四日在台灣桃園監獄執行，業據其陳明在卷，斯時上開物品尚未失竊
    ，乙○○又如何能將之寄放在被告處？又被告於警訊中亦自承該自小貨車係伊所
    竊取使用等情，核與被害人丁○○指訴情節相符，且經承辦本案之警員即證人吳
    孟儒到庭結證屬實，且有扣案之萬能鑰匙一把可資佐證，是被告上開所辯，顯係
    事後卸責之詞，不足採信。事證明確，被告犯行洵堪認定。
二、核被告戊○○所為，係犯刑法第三百三十七條之侵占遺失物罪、第二百十二條之
    變造特種文書罪及第三百二十條第一項之竊盜罪。其先後多次竊盜行為，時間緊
    接，所犯罪名相同，顯係出於概括之犯意為之，為連續犯，應依刑法第五十六條
    之規定以一罪論，並加重其刑。又所犯上開侵占遺失物罪及變造特種文書罪二罪
    間，有方法結果之牽連關係，應從一重之變造特種文書罪處斷。再所犯變造特種
    文書罪與連續竊盜罪，犯意各別，罪名不同，應分論併罰。爰審酌被告犯罪之動
    機、目的、手段，犯罪時所受之刺激及其品性、生活狀況、智識程度、犯罪所生
    之損害，及犯罪後態度等一切情狀，分別量處如主文所示之刑，並定其應執行之
    刑。扣案之萬能鑰匙一把及變造駕照上所貼之被告戊○○相片一張為供犯罪所用
    且屬被告所有，業據其陳明在卷，均應依法宣告沒收。
據上論斷，應依刑事訴訟法第二百九十九條第一項前段、刑法第五十六條、第三百二
十條第一項、第三百三十七條、第二百十二條、第五十五條、第五十一條第五款、第
三十八條第一項第二款，罰金罰鍰提高標準條例第一條前段，判決如主文。
本案經檢察官洪景明到庭執行職務。
中      華      民      國    八十九    年      二      月    二十九    日
                                臺灣桃園地方法院刑事第一庭
                                      法  官   黃  漢  權
右正本證明與原本無異。
如不服本判決，應於判決送達後十日內向本院提出上訴狀( 應附繕本 )，上訴於
臺灣高等法院。
             書記官   高  明  言
中      華      民      國    八十九    年      三      月      一      日
附論罪科刑依據之法條：
刑法第三百二十條第一項、第三百三十七條、第二百十二條。
刑法第三百二十條第一項:
意圖為自己或第三人不法之所有，而竊取他人之動產者，為竊盜罪，處五年以下有期
徒刑、拘役或五百元以下罰金。
刑法第三百三十七條:
意圖為自己或第三人不法之所有，而侵占遺失物、漂流物或其他離本人所持有之物者
，處五百元以下罰金。
刑法第二百十二條:
偽造、變造護照、旅券、免許證、特許證及關於品行、能力、服務或其他相類之證書
、介紹書，足以生損害於公眾或他人者，處一年以下有期徒刑，拘役或三百元以下罰
金。


司法院資訊處製作；財團法人民間司法改革基金會備份。
